臺灣臺南地方法院交通事件裁定　　　　95年度交聲字第1124號
移送機關　　交通部公路總局嘉義區監理所臺南監理站
異議人即　　甲○○○
受處分人
上列受處分人因違反道路交通管理處罰條例案件，對於交通部公
路總局嘉義區監理所台南監理站民國95年11月24日所為之裁決處
分（處分案號：嘉監南字第裁74-S00000000號），聲明異議，本
院裁定如下：
    主  文
異議駁回。
    理  由
一、本件異議意旨略以：異議人即受處分人甲○○○（下稱異議
    人）於民國九十五年九月六日九時五十分，駕駛其所有TX－
    一三四八號報廢登記車輛自用小客車於台南市○○○○○路
    口，被台南市警察局交通隊製單舉發，經原處分機關即交通
    部公路總局嘉義區監理所台南監理站查證屬實，依道路交通
    管理處罰條例第十二條第一項第九款之規定，裁處異議人罰
    鍰新台幣（下同）一萬零八百元。然異議人並不識字，遭警
    員李連豐開單時，向其詢問何時應繳納罰鍰，警員僅表示待
    通知單寄來即可知道，亦未告知異議人救濟程序，致其喪失
    在期限內繳納最低罰鍰之利益，而須繳納最高額罰鍰等語。
二、按報廢登記之汽車仍行駛，處汽車所有人三千六百元以上一
    萬零八百元以下罰鍰，並禁止其行駛，道路交通管理處罰條
    例第十二條第一項第九款定有明文。
三、經查：
（一）本件異議人於九十五年九月六日九時五十分，駕駛其所有
      TX－一三四八號報廢登記車輛行駛於台南市○○○○○路
      之違規事實，有台南市警察局南市警交字第S00000000號
      舉發違反道路交通管理事件通知單（下稱系爭通知單）及
      原處分機關九十五年十一月二十四日嘉監南字第裁74
      -S00000000號裁決書一紙在卷可稽。
（二）異議人於本院九十六年二月十三日調查時陳稱：「（對於
      你開報廢車有無意見？）沒有意見。（開紅單的警員有無
      拿紅單給你？）有的。我不認識字，但是我有把紅單拿我
      女兒看。」等語，及證人李連豐即舉發本件違規之員警於
      本院同日調查時結證：「（本件是否你舉發？）是我告發
      的。（你在開紅單給異議人的時候有無跟異議人說九十五
      年九月二十一日以前要去監理站報到？）有的。」等語（
      見該日本院審判筆錄），是異議人對於上揭時地駕駛報廢
      登記車輛行駛於道路一事並不爭執，且參以員警製發之系
      爭通知單上已載明到案日期為九十五年九月二十一日前，
      且異議人並於該通知單上簽名，其空言辯稱員警未對之明
      確說明應到案時間云云，並不足採信。
四、按違反道路交通管理事件行為人，未依規定自動繳納罰鍰，
    或未依規定到案聽候裁決，處罰機關應依基準表於舉發違反
    道路交通管理事件通知單送達且逾越應到案期限六十日之三
    個月內，逕行裁決之，違反道路交通管理事件統一裁罰基準
    及處理細則第四十四條第一項定有明文。查本件異議人於九
    十五年九月二十一日前未到案等情，既為異議人所不爭執，
    且異議人於前述時、地駕駛報廢登記車輛於道路之事實，既
    可認定，原處分機關引用處罰條例第十二條第一項第九款之
    規定，於異議人逾越到案期限六十日之三個月內，逕行裁處
    異議人罰鍰一萬零八百元，於法並無不當，本件異議無理由
    ，應予駁回。
五、據上論結，應依道路交通管理處罰條例第八十七條第二項、
    道路交通案件處理辦法第十九條，裁定如主文。
中　　華　　民　　國　　96　　年　　2　　月　　16　　日
                  交通法庭法　官　鍾邦久
以上正本證明與原本無異。
如不服本裁定應於送達後5日內向本院提出抗告狀（應附繕本）
。
 　　                     書記官　陳慧玲
中　　華　　民　　國　　96　　年　　2　　月　　16　　日
